it: Grado della piuma: Danneggiata/Imperfetta; Economica/All'ingrosso; Premium/Da esposizione; Standard/Artigianale; Altra
pl: Stopień piór: Uszkodzone / z niedoskonałościami; Ekonomiczna / hurtowa; Premium / wystawowa; Standardowa / do rękodzieła; Inna
es: Grado de la pluma: Dañado/Imperfecto; Económico/A granel; Prémium/Para exhibición; Estándar/Para manualidades; Otra
hr-HR: Stupanj perja: Oštećeno/s greškom; Ekonomično / u rinfuzi; Premium/izložbeno; Standardno / za rukotvorine; Ostalo
sv: Fjäderklass: Skadad/defekt; Ekonomi/bulk; Premium/display; Standard/hobby; Övrigt
nb: Fjærkvalitet: Skadet/uperfekt; Økonomi/bulk; Premium/utstilling; Standard/hobby; Annet
zh-CN: 羽毛等级: 破损/瑕疵; 经济/散装级; 优质/展示级; 标准/手工级; 其他
da: Fjerkvalitet: Beskadiget/ufuldkommen; Økonomi/bulk; Premium/udstilling; Standard/hobby; Andet
el: Βαθμός φτερού: Φθαρμένα/ελαττωματικά; Οικονομικά/χονδρικής; Κορυφαία/επίδειξης; Κανονικά/χειροτεχνίας; Άλλο
fr: Grade de plume: Endommagé/imparfait; Économique/en vrac; Supérieur/exposition; Standard/artisanat; Autre
ja: 羽毛グレード: 損傷あり/不完全; エコノミー/バルク; プレミアム/ディスプレイ; スタンダード/クラフト; その他
pt-PT: Grau de pena: Danificada/imperfeita; Económico/em grandes quantidades; Premium/exibição; Padrão/artesanato; Outro
ro-RO: Grad de pene: Deteriorate/imperfecte; Economice/în vrac; Premium/de expoziție; Standard/pentru artizanat; Altele
vi: Cấp độ lông vũ: Bị hỏng/Không hoàn hảo; Tiết kiệm/Số lượng lớn; Cao cấp/Trưng bày; Tiêu chuẩn/Thủ công; Khác
sl-SI: Kakovostni razred perja: Poškodovano/z napakami; Ekonomično/v rinfuzi; Premium/za razstavo; Standardno/za ustvarjanje; Drugo
fi: Höyhenen laatu: Vahingoittunut / viallinen; Edullinen / bulkki; Premium / näyttelylaatu; Vakio / askartelulaatu; Muu
zh-TW: 羽毛等級: 受損/瑕疵; 經濟/散裝; 頂級/展示用; 標準/手工藝用; 其他
bg-BG: Клас на перото: Повредени/с дефекти; Икономични/на едро; Премиум/за излагане; Стандартни/за занаяти; Друго
en: Feather grade: Damaged/Imperfect; Economy/Bulk; Premium/Display; Standard/Craft; Other
th: เกรดของขน: มีตำหนิ/ไม่สมบูรณ์; ประหยัด/ปริมาณมาก; พรีเมียม/ตั้งโชว์; มาตรฐาน/งานฝีมือ; อื่นๆ
hu: Tollminőség: Sérült/hibás; Gazdaságos/ömlesztett; Prémium/kiállítási; Normál/kézműves; Egyéb
tr: Tüy kalitesi: Hasarlı/kusurlu; Ekonomi/dökme; Premium/sergileme; Standart/hobi; Diğer
lt-LT: Plunksnų kokybės klasė: Pažeistos / netobulos; Ekonominės klasės / dideliais kiekiais; Aukščiausios kokybės / parodomosios; Standartinės / rankdarbiams; Kitas
pt-BR: Classificação da pena: Danificada/imperfeita; Econômica/atacado; Premium/exibição; Padrão/artesanato; Outra
cs: Jakost peří: Poškozené / nedokonalé; Ekonomické / velkoobjemové; Prémiové / výstavní; Standardní / pro tvoření; Jiné
sk-SK: Trieda peria: Poškodené/nedokonalé; Ekonomická/veľké balenie; Prémiová/výstavná; Štandardná/remeselná; Iná
nl: Veer kwaliteit: Beschadigd/imperfect; Voordeel/bulk; Premium/display; Standaard/hobby; Overig
ru: Класс пера: Поврежденные / с дефектами; Эконом / оптом; Премиум / для показа; Стандарт / для поделок; Другое
de: Federklasse: Beschädigt/Fehlerhaft; Economy/Großpackung; Premium/Display; Standard/Bastelqualität; Sonstige
ko: 깃털 등급: 손상/불량; 실속형/대량; 프리미엄/전시용; 스탠다드/공예용; 기타